臺灣板橋地方法院刑事判決                          九十年度訴字第一八二號
    公  訴  人  臺灣板橋地方法院檢察署檢察官
    被      告  甲○○
    選任辯護人  許文彬律師
                黃建隆律師
右列被告因誣告案件，經檢察官提起公訴（八十九年度偵字第一二八五一號），本院
判決如左：
    主  文
甲○○意圖他人受刑事處分，向該管公務員誣告，處有期徒刑月，緩刑貳年。
    事  實
一、甲○○係常富建設股份有限公司（下稱常富公司）之負責人，於民國八十七年十
    二月三日以其個人名義與百順股份有限公司（下稱百順公司，負責人為陳欽諭）
    簽訂合建契約書，約定甲○○提供所有坐落臺北縣板橋市○○○段０四、二０五
    之一地號等土地，由百順公司出資興建地下三層、地上八層以上樓房等事項，甲
    ○○於簽約前就上開土地已請領建照執照，以陳適庸建築師擔任監造人，並將該
    建照執照交由陳適庸建築師持有保管，嗣甲○○至坐落上揭土地之建築工地查看
    ，發覺監造人已改為廖政一建築師，而於八十七年十二月下旬某日向陳適庸建築
    師詢問，經陳適庸告知上開建照執照已由徐洵平取走，甲○○明知該建照執照係
    經陳適庸同意下，由徐洵平取走，並非遭人乘持有人即陳適庸不注意之際偷竊，
    竟意圖使乙○○受刑事處分，於八十八年九月十六日具狀向臺灣板橋地方法院檢
    察署檢察官誣告乙○○與陳欽銘共犯刑法第三百二十條竊盜罪，嗣乙○○經臺灣
    板橋地方法院檢察署檢察官偵查結果認犯罪嫌疑不足，於八十九年十二月二十五
    日以八十八年度偵字第一八三八一、八十九年度偵字第三五四二、三五四四號不
    起訴處分確定。
二、案經乙○○訴由臺灣板橋地方法院檢察署檢察官偵查起訴。
    理  由
一、訊據被告甲○○固承認具狀向臺灣板橋地方法院檢察署檢察官告訴乙○○犯竊盜
    罪之事實，惟矢口否認有何誣告犯行，辯稱「我與陳欽諭合建，陳欽諭應該要給
    我一億五千萬的保證金，但他只給我二千萬元，其他沒有給我，我的建築執照被
    陳欽諭扣留」、「我覺得很冤枉，我是與人合建，我還他二千六百多萬元，建築
    執照還扣留在對方，我們告對方竊佔，檢察官不起訴，我們告告訴人，告訴人都
    未到庭，我居然被起訴」等語。經查：
    （一）被告誣告乙○○竊盜犯行，業據告訴人乙○○指述綦詳，並有刑事告訴狀
          附於臺灣板橋地方法院檢察署八十八年度他字第一四七九號偵查卷可稽。
    （二）被告於本院審理時自承「（問：建造執照是何人去申請的？）陳適庸建築
          師去申請的，我是常富公司的負責人，是我委託陳適庸建築師去申請的」
          、「（問：建造請照下來後由何人保管？）陳適庸保管的，起造人是李正
          富」、「（問：當初要向臺北縣政府申報開工時，何人去拿建造執照？）
          徐洵平，是陳欽諭的人，是徐洵平去向建築師騙的」（參見本院九十年十
          一月十三日訊問筆錄）、「（問：當初為何會申請補發建造執照？）板橋
          的土地與百順公司簽合建契約，我要求一億五千元的保證金，但沒有給我
          這麼多，百順公司將建造執照拿走不還給我，被他們扣押，我才去申請補
          發」、「（問：申請補發的理由？）建造執照不還我，我有告他們竊盜」
          、「（問：百順公司的何人將建造執照拿走？）有壹個介紹人去找我的建
          築師拿的，不是直接跟我拿的，什麼時間拿走的我不記得」、「（問：建
          築師有無同意他拿走？）我的建築師陳適庸有同意」、「（問：建築師在
          建造被拿走之後，有無知會你？）沒有，最後有一天我到板橋的工地，看
          到牌子上面寫監造人變成廖政一，我才去問陳適庸，他才告訴我建造被拿
          走的事情」、「（問：何時去問陳適庸建造《照》的事情？）定合建契約
          後的十五天至三十天」、「（問：申請補發是否是在陳適庸告訴你之後才
          去申請？）是在陳適庸告訴我很久之後才去申請補發建造」（參見本院九
          十一年五月一日訊問筆錄）等情，依被告上開所述，顯見其於與百順公司
          簽立合建契約後之十五天至三十天（約八十七年十二月下旬某日），已自
          陳適庸處得知上開建造執照係由徐洵平經陳適庸之同意下取走，並非遭人
          竊取，惟竟於八十八年九月十六日具狀向臺灣板橋地方法院檢察署告訴黃
          寶華與勇興營造有限公司負責人陳欽銘共犯竊取上開建造執照，請求迅依
          法偵辦，以維法紀。
    綜上，被告並非出於誤會或懷疑而為申告，其主觀上顯有使告訴人受刑事處分之
    意圖至明。本件事證明確，被告犯行堪以認定。
二、核被告所為，係犯刑法第一百六十九條第一項意圖他人受刑事處分，向該管公務
    員誣告罪。爰審酌被告之品行、犯罪之動機、目的、手段、智識程度、所生危害
    及犯罪後之態度等一切情狀，量處如主文所示之刑。查被告未曾受有期徒刑以上
    刑之宣告，有臺灣高等法院檢察署刑案紀錄簡覆表在卷可稽，經此偵審科刑教訓
    後，應知警惕，當無再犯之虞，本院因認對其所宣告之刑，以暫不執行為適當，
    爰併予宣告緩刑二年，以勵自新。
據上論斷，應依刑事訴訟法第二百九十九條第一項前段，刑法第一百六十九條第一項
、第七十四條第一款，判決如主文。
本案經檢察官孫治平到庭執行職務
中      華      民      國      九十一      年    五    月    二十八    日
                                  臺灣板橋地方法院刑事第三庭
                                          法  官  李  幼  妃
右正本證明與原本無異。
如不服本判決，應於判決送達後十日內，向本院提出上訴狀。
                                          書記官  強  梅  芳
中      華      民      國      九十一      年    六    月      三      日
附錄本案論罪科刑法條全文
刑法第一百六十九條
意圖他人受刑事或懲戒處分，向該管公務員誣告者，處七年以下有期徒刑。
意圖他人受刑事或懲戒處分，而偽造、變造證據或使用偽造變之證據者亦同。
